【裁判字號】    99,訴,349
【裁判日期】    990427
【裁判案由】    清償借款
【裁判全文】
臺灣板橋地方法院民事判決               99年度訴字第349號
原      告  臺灣中小企業銀行股份有限公司
法定代理人  戊○○
訴訟代理人  丙○○
            甲○○
被      告  財政部國有財產局（即林柏宏之遺產管理人）
法定代理人  乙○○
訴訟代理人  丁○○
複  代理人  己○○
上列當事人間清償借款事件，本院於民國99年4月13日言詞辯論
終結，判決如下：
    主  文
被告應於處分被繼承人林柏宏之遺產範圍內給付原告新台幣參佰
零肆萬貳仟玖佰參拾伍元，及自民國九十七年九月三十日至清償
日止，按年息百分之二點七八計算之利息，並自九十七年十一月
一日起至清償日止，其逾期在六個月以內者，按上開利息百分之
十計算，逾期超過六個月以上者，按上開利息百分之二十計算之
違約金。
訴訟費用由被告於處分林柏宏遺產範圍內負擔。
本判決第一項於原告以新台幣壹佰零貳萬元供擔保後，得假執行
。
    事實及理由
一、本件原告與被繼承人林柏宏於房屋貸款契約第18條合意本院
    為第一審管轄法院，合先敘明。
二、原告起訴主張：林柏宏於民國95年12月6日向原告借款新台
    幣（下同）326萬元，約定借款期間自96年1月31日起至116
    年1月31日止，利息按原告定儲利率指數加碼機動計算，並
    依年金法按月攤還本息，如1期未履行視為全部到期，逾期
    在6個月內者，按上開利率百分之10，逾期超過6個月以上者
    ，按上開利率百分之20計付違約金，詎林柏宏自97年9月30
    日起之本息即未依約繳納，尚欠304萬2,935元未還，嗣林柏
    宏於98年3月14日死亡，經法院選任被告為其遺產管理人，
    爰依清償借款及遺產管理之法律關係提起本件訴訟等情。並
    聲明：如主文第1項所示，並願供擔保請准宣告假執行。
三、被告則以：被告管理林柏宏之遺產僅有不動產，並無現金或
    其他動產，故無法清償等語置辯。並聲明：原告之訴駁回。
四、原告主張之上開事實，有本院民事裁定、確定證明書、戶籍
    謄本、債務明細表、房屋貸款契約在卷可稽（台北地院審訴
    字卷第6至15頁），核屬相符，且為被告所不爭執，自堪信
    為真實。被告既為林柏宏之遺產管理人，自應就本件借款債
    務於處分林柏宏遺產範圍內負清償之責，所辯顯不足取。
五、從而，原告依清償借款及遺產管理之法律關係，請求被告於
    處分林柏宏之遺產範圍內給付原告304萬2,935元，及自97年
    9月30日至清償日止，按年息百分之2.78計算之利息，並自
    97年11月1日起至清償日止，其逾期在6個月以內者，按上開
    利息百分之10計算，逾期超過6個月以上者，按上開利息百
    分之20計算之違約金，為有理由，應予准許。
六、原告陳明願供擔保請准宣告假執行，經核尚無不合，茲酌定
    相當擔保金額准許之。
七、據上論結，本件原告之訴為有理由，依民事訴訟法第78條、
    第390條第2項，判決如主文。
中    華    民    國    99    年    4     月    27    日
                  民事第二庭    法  官  連士綱
以上正本係照原本作成
如對本判決上訴，須於判決送達後20日內向本院提出上訴狀
中    華    民    國    99    年    4     月    27    日
                                書記官  吳俞玲

司法院資訊處製作；財團法人民間司法改革基金會備份。
